Inventaris van het archief van J.F.W. Conrad [levensjaren 1825-1902], 1841-1902
Nationaal Archief, Den Haag
J.F.W. Conrad [Aanwinsten 1907 XXXI 50-84]
Conrad
1841-1902
W20502
1.10 meter; 35 inventarisnummers.
Normale, geschreven, getypte en gedrukte documenten, geen bijzondere handschriften.
Nationaal Archief, Den Haag
Conrad, Jan Frederik Willem (1825-1902)
Jan Frederik Willem Conrad (1825-1902) werkte als ingenieur in dienst van Rijkswaterstaat. Ook was hij lid der Provinciale Staten van Zuidholland, van Gedeputeerde Staten, en lid van de Tweede Kamer der Staten-Generaal. Het archief bevat o.a. door hemzelf opgemaakte dienststaten, aan hem verleende binnen- en buitenlandse onderscheidingen, door hem opgemaakte rapporten als lid van diverse regeringscommissies, correspondentie en opstellen over waterbouwkundige en andere onderwerpen.
Archiefvorming
Geschiedenis van de archiefvormer
Jan Frederik Willem Conrad, zoon van Jan Willem Conrad, geboren te Maastricht 28 Mei 1825; cadet bij den waterstaat, 1841; aspirant-ingenieur, 16 Juli 1845; ingenieur 2e klasse, 21 Jan. 1851, geplaatst te Goes en van daar naar Alkmaar in 1859; ingenieur 1e klasse 23 Febr. 1860; hoofdingenieur 2e klasse, 29 Nov. 1868, belast met den dienst in Zeeland 1 Dec. 1868; overgeplaatst naar Noordholland 3 Febr. 1874; hoofd ingenieur 1e klasse, 18 April 1874; inspecteur van den waterstaat, ter standplaats 's-Gravenhage, 4 Maart 1881. Met ingang van 1 Nov, 1891 werd hem op zijn verzoek eervol ontslag verleend. Van 1889 tot aan zijn dood was hij onafgebroken lid der Provinciale Staten van Zuidholland, van 6-19 Juli 1898 lid van Gedeputeerde Staten, en sedert 1891 lid van de Tweede Kamer der Staten-Generaal Hij overleed te 's-Gravenhage 12 Aug. 1902.
Geschiedenis van het archiefbeheer
De verwerving van het archief
De rechtstitel is (nog) onbekend
2.21
Aanwijzingen voor de gebruiker
Openbaarheidsbeperkingen
Volledig openbaar.
Materiële beperkingen
Aanvraaginstructie
Openbare archiefstukken kunnen online worden aangevraagd en gereserveerd. U kunt dit ook via de terminals in de studiezaal van het Nationaal Archief doen. Om te kunnen reserveren dient u de volgende stappen te volgen:
U maakt een profiel aan op www.gahetna.nl, en logt vervolgens in
Via de archiefinventaris (alleen de beschrijvingen met rode nummers) selecteert u het gewenste archiefstuk door op de knop 'Reserveren' te klikken
In het volgende scherm geeft u aan op welke dag u het archiefstuk wilt inzien
Indien u zich bevindt in de studiezaal en een tafelnummer heeft ontvangen kunt u dit nummer vermelden. Als u geen tafelnummer heeft kunt u tafelnummer 777 laten staan
Vervolgens bevestigt u uw reservering door deze te versturen.
Verwant materiaal
Beschikbaarheid van kopieën
Verwante archieven
Zie ook: Nationaal Archief toegangsnr. 2.16.06,
Inspecteurs en Commissies van de Waterstaat in Nederland, (1551) 1798-1849 (1870).
Beschrijving van de series en archiefbestanddelen
- Staten van dienst van J. F. W. Conrad, door hemzelven opgemaakt, 4 November 1858 en 31 Augustus 1868; 50; 2 stukken
- Aanstellingen, benoemingen, bevorderingen en ontslag verleend aan J. F. W. Conrad, met minuten van uitgaande-, benevens ingekomen brieven daartoe betrekkelijk, 22 Maart 1841-15 Januari 1892; 51; 124 stukken
- Onderscheidingen door de Nederlandsche en buitenlandsche regeeringen aan J. F. W. Conrad verleend, benevens ingekomen brieven en minuten van uitgaande brieven daarop bettrekking hebbende, 14 December 1864-17 Mei 1901; 52; 69 stukken
- Ingekomen en uitgaande stukken betreffende "dienstzaken":, 53; 17 stukken
  Ontvangen tevredenheids-betuigingen wegens verrichte werken, 1864-1876.
  Processen-verbaal wegens overgifte van onder Conrad berust hebbende waterstaatsarchieven, 1859 en 1891.
  Opgaven van gedane dienstreizan, 1878-1881.
  Minuut-rapport, uitgebracht aan den Minister van Binnenlandsche Zaken, over den aspirant-ingenieur C. H. Breunissen-Troost, en ingekomen stukken naar aanleiding van diens ontslag, 1863.
- Ingekomen en minuten van uitgaande brieven, naar aanleiding van de benoeming van J. F. W. Conrad tot directeur-generaal der gemeentewerken te Amsterdam, 1873; 54; 11 stukken
- Ingekomen en minuten van uitgaande brieven, alsmede couranten-berichten, naar aanleiding van de aanbieding der portefeuille voor Waterstaat, Handel en Nijverheid, 1887; 55; 16 stukken
- Couranten-artikelen, betogende de wenschelijkheid van de benoeming van Conrad tot gouverneur van Suriname, 1886; 56; 2 stukken
- Ingekomen minuten, door Conrad ontvangen, en minuten van door hem uitgebrachte rapporten, als lid van diverse door de regeering benoemde commissiën:, 57; 108 stukken
  Oever-verdediging van Zeeland, 1860.
  Stroomafleiding tot bescherming der oevers van Zeeland, voorgesteld in de brochure van A. Magielse, 1865.
  Wiermaaierij, 1867, 1868 en 1870.
  Afdamming van het Slaak, 1869.
  Grensregeling tusschen Noordbrabant en Zeeland, 1869.
  Indijking van het Zwin, 1870, 1872 en 1873.
  Verbetering van het Hellegat, 1871.
  Kanaal naar Terneuzen, 1870-1871.
  Schutsluis te Vere, 1870 en 1873.
  Droogmaking van het zuidelijk deel der Zuiderzee, 1866, 1870, 1873, 1897.
  Kanaal door de Geldersche vallei, 1877-1878.
  Noordzee-kanaal, 1873, 1878 en 1883.
  Verbetering van de waterwegen tusschen Amsterdam en den Rijn, 1877-1878.
  Weduwen-pensioenfonds van het corps ingenieurs en opzichters van den waterstaat, 1891 en 1901.
  Waterweg van Rotterdam naar zee, 1877 en 1896.
  Schutsluis bij Terneuzen, 1897.
  Watervoorziening der stelling Amsterdam, 1895 en 1899.
  Waterweg van Dordrecht naar zee, 1896, 1897 en 1901.
  Gezondheidsraad, 1902.
  Verschillende examen-commissiën, 1854-1902.
- Couranten-berichten betreffende den bouw en de opening der schutsluis Willem III, aan den ingang van het Noord-hollandsche kanaal, nabij Amsterdam, 1864, en ingekomen brieven en stukken naar aanleiding van een bezoek aan genoemde sluis door een Chineesch gezantschap, op 29 Juni 1866; 58; 12 stukken
- Ingekomen- en minuten van uitgaande stukken, benevens couranten-berichten betreffende de werkzaamheden van J.F.W. Conrad, hem opgedragen door gemeente- en waterschapsbesturen en particuliere maatschappijen:, 59; 164 stukken
  Nederlandsche landaanwinning-maatschappij, 1853.
  Oosterschelde-maatschappij, 1853.
  Grindweg te Kloetinge, 1854 en 1856.
  Straten en wegen op Zuid-Beveland, 1855.
  Havenwerken van Goes, 1855-1856.
  Begraafplaats te Krommenie, 1859.
  Kanaal Schagen-Groote Sloot, 1866.
  Anna-Paulowna-polder, 1863-1864.
  Eerste commissie voor Rijnlands waterlozing, 1867.
  Waterverversching in de grachten van Leiden, 1867.
  Reis naar Denemarken, 1863-1869.
  Indijking Wieringermeer, 1869 en 1891.
  Willem-Annapolder, 1870-1871.
  Verlaging van de zeesluis te Kruiningen, 1871-1872.
  Tweede commissie voor Rijnlands waterlozing, 1871, 1872 en 1876.
  Bemaling van de Beemster. 1871-1872.
  Polder van Terneuzen, 1872.
  Het Sas van Goes, 1873.
  Versterking van de uitwatering bij Katwijk aan Zee, 1874.
  Tienhovensche-Maarseveensche droogmakerij, 1875.
  Bemaling van het waterschap Schouwen, 1875.
  Bemaling van den Nieuwkoopschen polder, 1879.
  Beschoeiing van de zanderij-vaart onder den spoorweg Haarlem-Zandvoort, 1883.
  Haven van Scheveningen, 1893.
  Droogmaking van het Amelander wad, 1896.
  Waterlandsche zeedijk bij het Kijnselmeer, 1896-1897.
  Plan tot doorsnijding van de Schelde bij Antwerpen, 1899-1900.
  Het kanaal van Suez, 1878-1902.
- Ingekomen brieven en minuten van uitgaande brieven, betreffende medewerking aan de uitgave van een nieuwen "Waterbouwkundigen cursus", 1875-1877; 60; 11 stukken
- Ingekomen stukken, minuten van uitgaande stukken, en drukwerken, betrekking hebbende op diverse congressen:, 61; 209 stukken
  1e Scheepvaart-congres te Brussel, 1885; 3e te Frankfort 1888; 4e te Manchester, 1890; 6e te 's-Gravenhage, 1894; 7e te Brussel, 1898; 8e te Parijs, 1900 en 9e te Dusseldorf 1902.
  Permanente commissie voor scheepvaart-congressen, 1899 en 1901.
  Internationale commissie voor de statistiek der scheepvaart, 1888-1890.
  5e congres voor hygiëne en demographie te 's-Gravenhage, 1884; 9e te Madrid, 1898; 10e te Parijs, 1900.
  Congres voor nijverheids-hygiëne en reddingswezen te Amsterdam, 1890.
  Nationaal congres voor vak-onderwijs en vak-opleiding te Amsterdam, 1895.
  4e congres voor openbare gezondheidsregeling te Maastricht, 1899.
  Internationaal congres voor handels-scheepvaart te Parijs, 1900.
  Congres voor internationale scheepvaart te Monaco, 1901.
  Natuur- en geneeskundig congres te Rotterdam, 1901.
  Internationaal congres voor den handeldrijvenden middenstand te Amsterdam, 1902.
- Ingekomen brieven en bijdragen van verschillende hoofdingenieurs en ingenieurs van den waterstaat, voor de op het vierde internationaal congres der binnenlandsche scheepvaart te Manchester in 1890 gehouden tentoonstelling van kaarten met bijbehoorende beschrijving der Nederlandsche waterwegen. (Kanalen-boek)., 62; 78 stukken
- Ingekomen missiven en andere stukken, door Conrad ontvangen en verzameld, als deelnemer aan of lid der regelingscommissie of jury van verschillende tentoonstellingen:, 63; 97 stukken
  Internationale tentoonstelling te Philadelphia, 1876.
  Internationale tentoonstelling te Parijs, 1878.
  Nationale en koloniale nijverheids-tentoonstelling te Arnhem, 1879.
  Internationale koloniale en uitvoerhandel tentoonstelling te Amsterdam, 1883.
  Internationale tentoonstelling te Antwerpen, 1885.
  Nationale tentoonstelling van kunstnijverheid te 's-Gravenhage, 1887.
  Tentoonstelling te Parijs, 1889.
  Brandweer-tentoonstelling te Parijs, 1898.
  Historisch-geneeskundige tentoonstelling te Arnhem, 1899.
  Wereld-tentoonstelling te Parijs, 1900.
- Ingekomen stukken en minuten van uitgaande brieven, rakende het lidmaatschap van verschillende plaatselijke commissiën te Goes, Alkmaar, Middelburg, Haarlem en 's-Gravenhage, 1851-1901; 64; 74 stukken
- Stukken als voren, rakende de verkiezing van J. F. W. Conrad tot lid der Provinciale- en Gedeputeerde Staten van Zuidholland, 1889, 1895, 1898, 1901; 65; 30 stukken
- Stukken als voren, rakende zijne verkiezing tot lid der Tweede Kamer van de Staten-Generaal, 1889, 1891, 1894, 1897, 1901; 66; 17 stukken
- Ingekomen stukken, minuten van uitgaande brieven, gehouden aanteekeningen enz. betreffende in de Tweede Kamer behandelde zaken, 1893-1902; 67; 100 stukken
  o.a. over de:
  verbetering van den afvoer van Frieslands boezemwater, 1895.
  Salaris-regeling van de ambtenaren der posterijen en telegraphie, 1901.
  Overeenkomst met België tot verbetering van het kanaal van Gent naar Terneuzen, 1902.
  Adres van de firma F. Andriessens, V. A. Hillen & Co., in zake de aanneming van het leveren van ijzeren kasten voor het Rijksarchief te 's-Gravenhage, 1901.
  Adres van den aannemer J.H. van Asperen te Naarden, houdende verzoek om ontheffing van hem opgelegde boeten, wegens te late oplevering van onderhoudswerken aan kazerne-gebouwen enz., 1900-1902.
- Ingekomen en minuten van uitgaande brieven betreffende het verbinden van den naam Conrad aan een scheepstimmerwerf te Haarlem, en aan eene straat te IJmuiden, 1883 en 1897; 68; 5 stukken
- Ingekomen en minuten van uitgaande brieven, als lid van het Koninklijk Instituut van Ingenieurs; aanteekeningen, bijdragen voor het gedenkboek en ontvangen drukwerken van genoemd Instituut, 1867-1900; 69; 64 stukken
- Correspondentie als lid der Nederlandsche maatschappij ter bevordering van nijverheid, ontvangen drukwerken, courantenverslagen der gehouden vergaderingen, enz., 1878-1902; 70; 99 stukken
- Ingekomen brieven, betreffende de bekroning van J. F. W. Conrad, voor zijne beantwoording der in 1864 uitgeschreven prijsvraag betreffende de zeewering bij Petten, benevens enkele aanteekeningen en een couranten-bericht., 71; 4 stukken
- Ingekomen en minuten van uitgaande brieven, betreffende de beoordeeling van verschillende prijsvragen, uitgeschreven door het Bataafsche genootschap der proefondervindelijke wijsbegeerte te Rotterdam, van de jaren 1869, 1872 1886 en 1888, met enkele drukwerken van genoemd genootschap., 72; 29 stukken
- Ingekomen stukken en minuten van uitgaande brieven, betreffende het lidmaatschap van binnen- en buitenlandsche wetenschappelijke genootschappen, 1860-1901; 73; 51 stukken
- Ingekomen stukken, copie-rapporten van waterstaatsambtenaren, aanteekeningen enz. betreffende verschillende werken van den waterstaat, en opstellen over waterbouwkundige en andere onderwerpen., 74; 240 stukken
  Verbetering der kleine rivieren, 1884-1890.
  Normaliseering van de rivier de Waal, 1889.
  Verbetering van den Neder-Rijn en Lek, 1892-1893.
  Waterhoogte op de rivieren, 1891-1893.
  Verbetering van de Eem, 1888.
  Het Noordzee-kanaal, 1886-1895.
  De Waterweg van Rotterdam, 1888-1895.
  Het Merwede-kanaal, 1887-1893.
  Havenwerken te Amsterdam, 1889.
  Haven te Rotterdam, 1892.
  Haven van Vere, 1890-1898.
  Haven van Harlingen, 1889.
  Vluchthaven te Tiel, 1888.
  Texelsche zeegaten.
- Stukken als voren., 75; 303 stukken
  Verdediging van het Noordzee-strand, 1860 en 1889.
  Duinen en duinbeplanting, 1891-1892.
  Toestand der duinen op Terschelling, 1887.
  Waterleidingen.
  Waterweg van Gouda naar de ringvaart van den Haarlemmermeerpolder, 1892.
  Vaartverbetering om 's-Gravenhage, 1891.
  Het plan "Huet" tot verandering van het Noordzeekanaal in een open verbinding van Amsterdam met de Noordzee, 1893.
  Verversching van het water in de grachten van Gorinchem, 1889-1891.
  Sluizen bij Spaarndam en voorstellen tot verbetering van het Spaarne.
  Wegen en vaarten in het hoogheemraadschap van den Amstel, 1889-1891.
  Landaanwinning in de Friesche Wadden, 1891.
  Opheffing van brug- en sluisgelden op 's Rijks kanalen.
  Aanteekeningen op de onteigenings-wet.
  Voorschriften voor het uitvoeren en onderhouden van werken ten behoeve van besturen en particulieren.
  Maatregelen ter voorkoming van ongelukken en verzekering van werklieden.
  Verveningen in Drenthe, 1887-1888.
  Verbetering van de afwatering der Geldersche vallei, 1888.
  Over den aard van het water in de boezems, die met het Noordzee-kanaal in verbinding staan, en waterverversching in de grachten van Amsterdam, 1893.
  IJsbreking en ijsopruiming op rivieren en kanalen.
  Opstuwing van het water door den wind.
- Stukken als voren., 76; 285 stukken
  Bedijking der Friesche Wadden, 1897.
  Kaarten, vervaardigd aan de Topographische inrichting van het Departement van Oorlog. 1893.
  Bevloeiing van de Solo-vallei, 1893-1897.
  Nieuwe schutsluis te IJmuiden, 1889.
  Verbetering van Berkel en Schipbeek, 1884 en 1892.
  Afsluiting van de Maas bij Andel, 1892.
  Afwatering-kanaal van 's-Hertogenbosch naar Drongelen, 1892-1893.
  Afsluiting der Maas beneden Heusden, 1891-1892.
  Heusdensche kanaal, 1891-1892.
  Verlegging van den Maasmond, 1882-1888.
- Geschreven stukken en drukwerken over diverse onderwerpen, door Conrad verzameld, met aanteekeningen van zijne hand en eenige hierop betrekking hebbende brieven:, 77; 94 stukken
  Over spilsluizen. Extract uit het werk van Simon Stevin, getiteld "Sterckte-bou".
  Op te richten societeit tot exploratie van Suriname, 1897.
  Het beheer der burgerlijke openbare werken in Nederlandsch-Indië, door Saltet, 1895.
  Atlas des ports maritimes de France.
  Berekening van de lengte der graden van de parallelcirkels der aarde.
  De haven van Havana.
  Verslag der rijkscommissie voor graadmeting en waterpassing, 1891.
  Tabel van verschillende snelheden.
  Over de voordeelen van slib-bemesting, 1896.
  Over het gebruik van het kunst-cement van Cazius.
  Aanteekeningen over den Golfstroom.
  Over onderzeesche oeververdediging.
  Voorziening der kanaalboorden, door P. C. van Kerckhoff, 1883.
  Tabellen van de waterhoogte in de Zeeuwsche havens, 1898.
  De haven van Blankenberghe.
  Maatschappij tot exploitatie van fabrieken voor cementijzerwerken, systeem Monier, 1898.
  Afdamming der Ooster-Schelde, 1867.
  Kaart der rioleering-werken van 's-Gravenhage.
  Lengte-profiel der voornaamste kanalen in Drenthe, 1869.
  Kaart van het Dortmund-Eems kanaal.
  De haven van Brussel, 1901.
  Teekening van sloten en sleutels.
  Uitwatering van de Vecht; missive van Hubrecht aan den hoofd-ingenieur H. Rose te 's-Hertogenbosch.
  Teekening van Haedicke's veld-windmolen.
- Concept van een levensbericht van den hoofd-ingenieur J. G. van Gendt, door J. F. W. Conrad, 1875; 78; 1 stuk
- Overzicht van de loopbaan van J. W. Conrad, als ambtenaar van den Waterstaat, geschreven door zijn zoon J. F. W. Conrad., 79; 1 stuk
- Ingekomen brieven van buitenlandsche ingenieurs en andere bekende buitenlanders, met enkele minuten van brieven, door Conrad aan hen geschreven., 1856-1902; 80; 96 stukken
- Ingekomen brieven, houdende gelukwenschen bij bevordering en aan Conrad verleende onderscheidingen, dankbetuigingen wegens toegezonden boeken en kaarten, enz. met enkele minuten van Conrad., 1858-1900; 81; 222 stukken
- Correspondentie betreffende het plaatsen en het herstellen van het monument op het graf van F. W. Conrad Sr., in de Groote-kerk te Haarlem, 1842-1843 en 1886-1888; 82; 9 stukken
- Stukken betreffende vrijstelling van den dienst bij de nationale militie voor J. F. W. Conrad, 1845-1851; 83; 5 stukken
- Geslachtslijsten van de familie Conrad, extracten uit registers van geboorten, huwelijken en overlijden, enz., 84; 15 stukken